# 关于务报告附注中披露事项讨论之应收票据

提问人：tony868lamy 时间：2010-02-14 16:29:39
财务报告附注有关应收票据披露要求如下：
（ 1 ）期末已质押的应收票据； （ 2 ）期末已背书但尚未到期的应收票据情况； （ 3 ）因出票人无力履约而将票据转为应收账款的票据情况；
问： （ 1 ）为何不披露（未提及）期末已贴现但尚未到期的应收票据情况？ （ 2 ）应收票据贴现是归属于上述第（ 2 ）项还是第（ 1 ）
项？

回答人：chenyiwei
1 、已贴现但尚未到期的应收票据中，商业承兑汇票通常作为短期借款，因此在短期借款的附注中会有披露；银行承兑汇票一般风险不大，因此不作专门披露影响不大。 2 、票据贴现属于质押借款的一种，因此应当作为（ 1 ）。

回答人：chenyiwei
回复 藤椅 tony868lamy 的帖子已背书的应收票据通常会在报表上终止确认，所以需要在附注上另作表外披露。但其中不区分票据的类型，确实是一个漏洞。个人理解可以只披露已背书未到期的商业承兑汇票（因为商业承兑汇票使用量相对较小，且确实风险较高），不披露已背书未到期的银行承兑汇票。

回答人：chenyiwei
回复 报纸 tony868lamy 的帖子照字面意思似乎是这样；但我比较倾向于既然已贴现未到期的银行承兑汇票不披露，则已背书转让未到期的银行承兑汇票同样毋须披露。

回答人：chenyiwei
回复 7 楼 tony868lamy 的帖子没有仔细研究过国资委的报表，请其他对此有研究的网友谈谈。

回答人：chenyiwei
回复 五老峰 的帖子
不能一概而论，主要依据是贴现后对风险和报酬的实质性转移和承担情况。证监会在 2011 、 2012 两年的年报公告中都强调要特别关注“风险实质性转移与形式上追溯权的关系”。一般理解大型股份制商业银行所开出的银行承兑汇票在贴现时是可以终止确认（而不是确认为短期借款）的。解释 5 号的发布（其中第三条）为这种做法提供了进一步的支持。对应收账款保理融资，也要考虑风险和报酬的实质性转移情况。
关于“应收票据已背书未到期披露出票人名称”的问题，实务中多数是披露第一手出票人，但确实如你所言，这种披露方式也是有问题的，很可能经过多次流转之后，第一手出票人其实与本企业并无直接的商业交易关系，并且由于前手之间互相负有连带责任，该第一手出票人的财务状况也不一定代表该票据的可收回性。